臺灣新竹地方法院刑事判決　　　　　　　 100年度訴字第60號
公　訴　人　臺灣新竹地方法院檢察署檢察官
被　　　告　張宏達
選任辯護人　孫寅律師
上列被告因違反毒品危害防制條例案件，經檢察官提起公訴（99
年度偵字第6465號），本院判決如下：
    主  文
張宏達犯如附表一所示之罪，主文及宣告刑各如附表一編號一至
編號十所載。應執行有期徒刑肆年。扣案如附表二編號七所示之
第二級毒品MDMA壹顆，沒收銷燬之；扣案門號00000000
00號行動電話壹支（含 SIM卡壹張）、夾鍊袋肆拾貳個、如附
表二編號一至編號六所示之第三級毒品 K他命陸包（驗餘淨重合
計捌拾貳點伍玖壹公克），均沒收之；未扣案販賣第三級毒品
所得財物新臺幣貳仟捌佰元沒收，如全部或一部不能沒收時，以
其財產抵償之。
    事  實
一、張宏達明知K他命 （Ketamine）為毒品危害防制條例所列之
    第三級毒品，不得非法販賣、轉讓或單純持有純質淨重20公
    克以上，竟仍分別基於轉讓、販賣及單純持有純質淨重20公
    克以上第三級毒品之犯意，分別起意為下列行為：
(一)、張宏達為謀取不法利益，基於販賣第三級毒品 K他命之犯意
    ，於不詳時間在新竹市○○路之月亮舞廳，先向真實姓名、
    年籍不詳，綽號「小傑」之成年男子，以 100公克約新臺幣
    （下同）3萬元之代價販入第三級毒品K他命後，分別為下列
    販賣第三級毒品K他命，以謀取差價不法利益之行為：
１、於99年1月間某日，在位於新竹市○○路 ○段180號之笑傲江
    湖KTV停車場，以5百元之價格，販賣1小包約0.8公克之第三
    級毒品K他命予李偵蓮。
２、於99年3月間某日，在位於新竹市○○路 ○段180號之笑傲江
    湖KTV停車場，以5百元之價格，販賣1小包約0.8公克之第三
    級毒品K他命予李偵蓮。
３、於99年7月18日，在位於新竹市○○○街79號2樓李偵蓮住處
    ，以5百元之價格，販賣1小包約0.8公克之第三級毒品K他命
    予李偵蓮。
４、於99年 7月24日晚間，在位於新竹市○○路往南寮方向過空
    軍醫院之萊爾富便利商店，以4百元之價格，販賣1小包約0.
    8公克之第三級毒品K他命予呂志鴻。
５、於98年3月間某日，在位於新竹市○○路 ○段180號之笑傲江
    湖KTV停車場，以3百元之價格，販賣1小包約0.8公克之第三
    級毒品K他命予陳佩怡。
６、於98年4月間某日，在位於新竹市○○路 ○段180號之笑傲江
    湖KTV停車場，以3百元之價格，販賣1小包約0.8公克之第三
    級毒品K他命予陳佩怡。
７、於98年 5月間某日，在位於新竹市○○路不詳友人住處，以
    3百元之價格，販賣1小包約0.8公克之第三級毒品K他命予陳
    佩怡。
(二)、張宏達另行起意，基於轉讓第三級毒品 K他命之犯意，於99
    年7月間某日，在其位於新竹市○○路72巷2號2樓2室租屋處
    ，將其所有之第三級毒品K他命1小包約 0.8公克無償轉讓予
    姜嘉雯供其施用。
(三)、張宏達另行起意，基於單純持有純質淨重20公克以上第三級
    毒品之犯意，於99年 8月26日為警查獲前1、2週，在新竹市
    ○○路之月亮舞廳，向真實姓名、年籍不詳，綽號「小傑」
    之成年男子以 3萬元之代價，購得如附表二編號一至編號二
    所示之第三級毒品K他命2包，並以每包5公克約2千元之代價
    ，購得如附表二編號三至編號五所示之第三級毒品K他命3包
    （附表二編號六所示之第三級毒品 K他命係取用自附表二編
    號三至編號五所示之第三級毒品 K他命3包中其中1包），而
    自斯時起持有之。
二、張宏達明知MDMA係具有成癮性、濫用性及對社會危害性，屬
    於毒品危害防制條例第 2條第2項第2款所列之第二級毒品，
    有害國民身心健康，不得非法持有，竟仍基於持有第二級毒
    品MDMA之犯意，於99年 8月26日為警查獲前1、2月，在新竹
    市○○路之月亮舞廳，向真實姓名、年籍不詳，綽號「小傑
    」之成年男子以5百元之代價購得第二級毒品MDMA1顆，而自
    斯時起持有之。
三、嗣於99年 8月26日17時20分許，為警持搜索票在張宏達新竹
    市○○路72巷 2號2樓2室租屋處電腦桌上香菸盒內扣得張宏
    達所有如附表二編號三至編號六所示之第三級毒品 K他命；
    於洗衣間洗衣粉盒內扣得其所有如附表二編號一至編號二所
    示之第三級毒品 K他命；衣櫃衣服口袋內扣得其所有之第二
    級毒品MDMA1顆與夾鍊袋42個及供張宏達販賣第三級毒品K他
    命所用之門號0000000000行動電話1支；與本案無關之現金1
    萬4百元及行動電話2支等物，始悉上情。
四、案經新竹市警察局移送臺灣新竹地方法院檢察署檢察官偵查
    後起訴。
    理  由
一、證據能力有無之判斷：
    按被告以外之人於審判外之言詞或書面陳述，除法律有規定
    者外，不得作為證據。又被告以外之人於審判外之陳述，經
    當事人於審判程序同意作為證據，法院審酌該言詞陳述或書
    面陳述作成時之情況，認為適當者，亦得為證據。當事人、
    代理人或辯護人於法院調查證據時，知有第159條第1項不得
    為證據之情形，而未於言詞辯論終結前聲明異議者，視為有
    前項之同意，刑事訴訟法第159條第1項及第159條之5分別定
    有明文。經查，本件被告張宏達及其辯護人就證人李偵蓮、
    姜嘉雯、陳佩怡、呂志鴻於警詢時之陳述，在本院準備程序
    及審理程序中，就證據能力一節均表示無意見，並未於本案
    言詞辯論終結前聲明異議，而本院審酌上開證人於警詢時之
    陳述係其於案發後就親身經歷之事實所為者，依其陳述作成
    時之情況並無不適當，且均非非法取得之證據，又無證據力
    明顯過低之情形，復經本院於審判期日就上開證據進行調查
    、辯論，依前開規定，自均得為證據；次按，本案認定事實
    所引用之文書證據，並無證據證明係公務員違背法定程式所
    取得，亦無刑事訴訟法第159條之4之顯有不可信之情況與不
    得作為證據之情形，本院斟酌本案卷內之證據並非非法取得
    ，亦無證明力明顯過低之情形，且經本院於審判期日依法進
    行證據之調查、辯論，被告於訴訟上之程序權，已受保障，
    故前揭各該證據，亦均得採為證據，合先敘明。
二、認定犯罪事實所憑之證據及認定之理由：
    上揭犯罪事實迭經被告張宏達於警詢、偵查、本院調查、準
    備程序及審理中坦承不諱（6465號偵卷第11頁至第15頁、第
    39頁至第46頁、第136頁至第138頁、第144頁至第145頁、21
    92他卷第3頁至第6頁、 204號聲羈卷第5頁至第7頁、34號本
    院卷第22頁背面、60號本院卷第15頁、第31頁），核與證人
    李偵蓮、陳佩怡、呂志鴻、姜嘉雯於警詢、偵查中（6465號
    偵卷第64頁至第65頁、第69頁至第71頁、第93頁至第95頁、
    第102頁至第103頁、第110頁至第112頁、第115頁至第116頁
    、第119頁至第120頁、第124頁至第127頁）證述等語大致相
    符，並有被告所使用之門號0000000000號行動電話通訊監察
    譯文、行政院衛生署草屯療養院草療鑑字第0991000220號、
    第0000000000號鑑定書、新竹市警察局搜索扣押筆錄、扣押
    物品目錄表各1份在卷可參（340號聲監卷第5頁至第10頁、6
    465號偵卷第7頁至第9頁、第175頁至第177頁），且有門號0
    000000000號之行動電話1支（含SIM卡1張）、附表二編號一
    至編號七所示之K他命6包及MDMA 1顆、夾鍊袋42個等物扣案
    可證，參以被告以每公克約300元之價格販入約100公克之第
    三級毒品K他命，再分別以0.8公克3百元至5百元之價格分別
    販售予證人李偵蓮、陳佩怡、呂志鴻，是被告自有營利之意
    圖，足認被告之自白，應與事實相符，堪予採信，本案事證
    明確，被告犯行已堪認定，自應依法論科。
三、論罪：
(一)、按K他命係毒品危害防制條例第2條第2項第3款所定之第三級
    毒品，惟並非經行政院衛生署公告列屬藥事法第22條第 1項
    第 1款所稱之毒害藥品即該法所稱之禁藥，但仍屬藥品管理
    之範疇，是其製造或輸入，仍應依藥事法之相關規定辦理，
    始為合法，若非屬藥事法第20條第1項第1款所稱未經核准擅
    自製造之偽藥，抑或非屬藥事法第22條第1項第2款所規定未
    經核准擅自輸入之禁藥，則僅屬合法產品非法使用之毒品危
    害防制條例所稱之各級毒品。經查，本件被告張宏達轉讓、
    販賣之 K他命，尚無證據可認係未經核准擅自製造之偽藥，
    或未經核准擅自輸入之禁藥，基於「罪疑利益歸於被告」之
    原則，應認本件被告張宏達轉讓、販賣之毒品 K他命非屬藥
    事法所稱之禁藥或偽藥，僅屬毒品危害防制條例第2條第2項
    第 3款所定合法產品非法使用之第三級毒品，其依法不得持
    有、轉讓及販賣，是核被告張宏達就上開犯罪事實一(一)１至
    ７部分，所為均係犯毒品危害防制條例第4條第3項之販賣第
    三級毒品罪；就上開犯罪事實一(二)部分，所為係犯毒品危害
    防制條例第8條第3項之轉讓第三級毒品罪；就上開犯罪事實
    一(三)部分，所為係犯毒品危害防制條例第11條第 5項之持有
    第三級毒品純質淨重20公克以上罪；就上開犯罪事實二部分
    ，所為係犯毒品危害防治條例第11條第 2項之持有第二級毒
    品罪。
(二)、被告張宏達於轉讓、販賣前後持有 K他命之低度行為，為其
    轉讓、販賣之高度行為所吸收，不另論罪。又被告就上開 7
    次販賣、1次轉讓第三級毒品K他命、 1次持有第三級毒品純
    質淨重20公克以上、 1次持有第二級毒品之犯行，犯意各別
    ，時間、地點不同，罪質有異，均應分論併罰。
四、科刑：
(一)、按毒品危害防制條例第17條規定：「犯第4條至第8條、第10
    條或第11條之罪，供出毒品來源，因而查獲其他正犯或共犯
    者，減輕或免除其刑；犯第4條至第8條之罪於偵查及審判中
    均自白者，減輕其刑」，是被告如犯毒品危害防制條例第 4
    條至第8 條之罪，於偵查及審判中均自白者，應適用新法之
    規定減輕其刑。至所謂「偵查及審判中均自白」，係指被告
    於偵查中歷次之陳述，曾經自白，且於各審級審判中歷次之
    陳述，曾經自白而言，臺灣高等法院98年度第 3次刑事庭庭
    長法律問題研討會決議參照。經查，被告張宏達就上開 7次
    販賣、1次轉讓第三級毒品K他命之犯行，於偵查及本院審理
    中均曾自白，本院認上開部分符合毒品危害防制條例第17條
    第2項之規定，均應依法減輕其刑。
(二)、爰審酌被告張宏達轉讓、販賣第三級毒品 K他命，助長施用
    毒品惡習，並足以使購買施用者導致精神障礙與性格異常，
    甚至造成人民生命健康受損之成癮性及危險性，其不僅戕害
    國人身體健康，且有危害社會安全之虞，所生危害非輕，而
    染上毒癮者為索得吸毒之資，甚至甘冒竊盜、搶奪及強盜等
    財產犯罪之風險，造成社會治安嚴重敗壞，而第二級毒品MD
    MA、第三級毒品 K他命戕害吸食者之身心甚鉅，被告卻無視
    法律之禁止而持有之，助長毒品流通，實值非難，檢察官並
    據此具體求處定應執行有期徒刑12年之刑度，固非無見，惟
    被告持有第二級毒品MDMA數量非鉅，持有第三級毒品純質淨
    重達 82.5391公克，行為雖屬不該，然此部分毒品幸因及時
    為警查獲，未造成其他毒害之蔓延，又被告販賣第三級毒品
    K 他命之次數達7次，販賣對象為3人，販賣所得為2千8百元
    ，所為係小額交易，為毒品交易之最下游，其惡性情節較諸
    大量走私運輸進口或長期販賣毒品之「大盤」、「中盤」毒
    販有差異，本院認檢察官上開求刑尚嫌過重，並兼衡其學歷
    為高職畢業、目前在家幫忙工作、前除因施用第二級毒品MD
    MA遭送觀察勒戒外無任何犯罪紀錄、生活狀況暨被告自偵查
    起至本院準備程序及審理時均自白全部犯罪之態度等一切情
    狀，分別量處如主文所示之刑，並定其應執行之刑。
(三)、至辯護人為被告利益辯護稱：被告販賣、轉讓毒品之次數及
    販賣數量、金額非鉅，所造成危害社會之程度與大盤或中盤
    者有異，其犯罪情狀顯可憫恕，請求依刑法第59條之規定減
    輕其刑及宣告緩刑等語。然按刑法第59條之酌量減輕其刑，
    必須犯罪另有特殊之原因與環境等情狀，在客觀上足以引起
    一般同情，認為即予宣告法定低度刑期尤嫌過重者，始有其
    適用。又刑罰之量定，固屬法院自由裁量之職權行使，惟刑
    事審判之量刑，旨在實現刑罰權之分配的正義，故法院對科
    刑判決之被告量刑，應受比例原則及公平原則之限制，並應
    符合罪刑相當原則，使罰當其罪，否則其判決即非適法，最
    高法院96年度台上字第7451號、第7224號判決意旨可資參照
    。而「無不良素行，事後坦承犯罪，態度良好，獨負家庭生
    活，犯罪之動機、目的，犯罪之手段」等原因，均為法定刑
    內從輕科刑之情形，尚非犯罪另有特殊之原因與環境，在客
    觀上足以引起一般同情，足可憫恕之情況，無法依刑法第59
    條之規定，酌減其刑，最高法院69年度台上字第5054號、70
    年度台上字第2511號、91年度台上字第 733號判決意旨可資
    參照。經查，本案被告販賣、轉讓毒品供他人施用，戕害他
    人身心健康，危害社會治安，助長不良風氣，本案販賣、轉
    讓毒品共 8次之行為，所為犯行在客觀上尚不足以引起一般
    同情，亦無從認定被告販賣、轉讓毒品之舉確可憫恕，即予
    以宣告法定最低度之刑猶嫌過重，而被告坦承犯行、犯罪動
    機、目的、犯罪手段或生活狀況，均屬法定刑內科刑之問題
    ，與刑法第59條犯罪之情狀有別，是參照前揭說明，本院認
    被告並無適用刑法第59條減輕其刑之餘地，附此敘明。
(四)、扣案之第二級毒品MDMA 1顆，係違禁物，不問屬於犯人與否
    ，均應依毒品危害防制條例第18條第 1項前段之規定，沒收
    銷燬；至關於扣案如附表二編號一至編號六所示之第三級毒
    品K他命部分，按毒品危害防制條例第2條第 2項規定，毒品
    依其成癮性、濫用性及對社會危害性分為 4級，並就製造、
    運輸、販賣、意圖販賣而持有、以非法方法使人施用、引誘
    他人施用及轉讓等不同品項毒品之行為，分別定其處罰。鑑
    於第三、四級毒品均係管制藥品，特於同條例第11條之 1明
    定無正當理由，不得擅自持有；第18條第 1項後段復規定查
    獲之第三、四級毒品，無正當理由而擅自持有者，沒入銷燬
    之。從而，依同條例第18條第 1項後段應沒入銷燬之毒品，
    專指查獲之施用、持有第三、四級毒品而言；倘係查獲之製
    造、運輸、販賣、意圖販賣而持有、以非法方法使人施用、
    引誘他人施用或轉讓之第三、四級毒品，既屬同條例相關法
    條明文規定處罰之犯罪行為，即非該條項應沒入銷燬之範圍
    。又同條例第19條第 1項所定「供犯罪所用或因犯罪所得之
    財物」，係指犯第4條至第9條、第12條、第13條或第14條第
    1項、第2項之罪所用或所得之財物，不包括毒品本身在內，
    自不得為第三、四級毒品之沒收依據。是同條例對於查獲之
    製造、運輸、販賣、意圖販賣而持有、以非法方法使人施用
    、引誘他人施用及轉讓第三、四級毒品之沒收，並無特別規
    定，然因其行為已構成犯罪，則該毒品即屬不受法律保護之
    違禁物，故需回歸刑法之適用，而應依刑法第38條第1項第1
    款之規定宣告沒收，最高法院96年度臺上字第 884號、99年
    度臺上字第338號號判決意旨、100年第 3次刑庭會議決議可
    資參照。是如附表二編號一至編號六所示之扣案 K他命，均
    為第三級毒品，自均應依刑法第38條第1項第1款之規定宣告
    沒收之；另扣案門號0000000000行動電話 1支、夾鍊袋42個
    ，均為被告張宏達所有供其犯上開販賣第三級毒品 K他命所
    用之物，自均應依毒品危害防制條例第19條第 1項之規定宣
    告沒收。
(五)、又毒品危害防制條例第19條第 1項之規定，係採義務沒收主
    義，故販賣毒品所得之金錢，如能認定確係販賣毒品所得之
    款項，均應宣告沒收，不以當場搜獲扣押者為限，但因其並
    無「不問屬於犯人與否，沒收之」之特別規定，仍以沒收物
    屬於犯人所有者為限，始得依該規定予以沒收。而上開規定
    所稱「追徵其價額」者，必限於所沒收之物為金錢以外之其
    他財物而無法沒收時，始應追徵其價額，使其繳納與原物相
    當之價額。如所得財物為金錢而無法沒收時，應以其財產抵
    償之，而不發生追徵價額之問題，最高法院93年度臺上字第
    1218號、第2670號、第2743號判決要旨可資參照。經查，被
    告張宏達販賣毒品所得共2千8百元，自應依前開規定宣告沒
    收，如一部不能沒收時，以其財產抵償之；另扣案之現金 1
    萬4百元及行動電話2支（門號0000000000號與門號00000000
    00號行動電話），並無其他積極證據足以證明係供被告販賣
    第三級毒品 K他命犯行所用或所得之物，自無從於本案宣告
    沒收，併此指明。
五、據上論斷，應依刑事訴訟法第299條第1項前段，毒品危害防
    制條例第4條第3項、第8條第3項、第11條第2項、第5項、第
    17條第 2項、第18條第1項前段、第19條第1項，刑法第11條
    、第51條第5款、第38條第1項第1款，判決如主文。
本案經檢察官趙佳儀到庭執行職務。
中    華    民    國   100    年    6     月    16    日
                  刑事第二庭    審判長法  官    賴淑敏
                                      法  官    王子謙
                                      法  官    楊數盈
以上正本證明與原本無異。
如不服本判決應於收受判決後10日內向本院提出上訴書狀，並應
敘述具體理由。其未敘述上訴理由者，應於上訴期間屆滿後20日
內向本院補提理由書（均須按他造當事人之人數附繕本）「切勿
逕送上級法院」。
中    華    民    國   100    年    6     月    16    日
                                      書記官    陳麗麗
附錄本案論罪科刑法條：
毒品危害防制條例第4條第3項
製造、運輸、販賣第三級毒品者，處 5年以上有期徒刑，得併科
新臺幣500萬元以下罰金。
毒品危害防制條例第8條第3項
轉讓第三級毒品者，處3 年以下有期徒刑，得併科新臺幣30萬元
以下罰金。
毒品危害防制條例第11條第2項、第5項
持有第二級毒品者，處2年以下有期徒刑、拘役或新臺幣3萬元以
下罰金。
持有第三級毒品純質淨重20公克以上者，處 3年以下有期徒刑，
得併科新臺幣30萬元以下罰金。
附表一：
┌──┬────────────────┬───────┐
│編號│主文罪名及宣告刑                │備註          │
├──┼────────────────┼───────┤
│一  │張宏達販賣第三級毒品，處有期徒刑│事實一(一)１部分│
│    │貳年陸月。扣案門號0000000│              │
│    │七五五號行動電話壹支（含 SIM卡壹│              │
│    │張）、夾鍊袋肆拾貳個，均沒收之；│              │
│    │販賣第三級毒品所得財物新臺幣伍佰│              │
│    │元沒收，如全部或一部不能沒收時，│              │
│    │以其財產抵償之。                │              │
├──┼────────────────┼───────┤
│二  │張宏達販賣第三級毒品，處有期徒刑│事實一(一)２部分│
│    │貳年陸月。扣案門號0000000│              │
│    │七五五號行動電話壹支（含 SIM卡壹│              │
│    │張）、夾鍊袋肆拾貳個，均沒收之；│              │
│    │販賣第三級毒品所得財物新臺幣伍佰│              │
│    │元沒收，如全部或一部不能沒收時，│              │
│    │以其財產抵償之。                │              │
├──┼────────────────┼───────┤
│三  │張宏達販賣第三級毒品，處有期徒刑│事實一(一)３部分│
│    │貳年陸月。扣案門號0000000│              │
│    │七五五號行動電話壹支（含 SIM卡壹│              │
│    │張）、夾鍊袋肆拾貳個，均沒收之；│              │
│    │販賣第三級毒品所得財物新臺幣伍佰│              │
│    │元沒收，如全部或一部不能沒收時，│              │
│    │以其財產抵償之。                │              │
├──┼────────────────┼───────┤
│四  │張宏達販賣第三級毒品，處有期徒刑│事實一(一)４部分│
│    │貳年陸月。扣案門號0000000│              │
│    │七五五號行動電話壹支（含 SIM卡壹│              │
│    │張）、夾鍊袋肆拾貳個，均沒收之；│              │
│    │販賣第三級毒品所得財物新臺幣肆佰│              │
│    │元沒收，如全部或一部不能沒收時，│              │
│    │以其財產抵償之。                │              │
├──┼────────────────┼───────┤
│五  │張宏達販賣第三級毒品，處有期徒刑│事實一(一)５部分│
│    │貳年陸月。扣案門號0000000│              │
│    │七五五號行動電話壹支（含 SIM卡壹│              │
│    │張）、夾鍊袋肆拾貳個，均沒收之；│              │
│    │販賣第三級毒品所得財物新臺幣佰│              │
│    │元沒收，如全部或一部不能沒收時，│              │
│    │以其財產抵償之。                │              │
├──┼────────────────┼───────┤
│六  │張宏達販賣第三級毒品，處有期徒刑│事實一(一)６部分│
│    │貳年陸月。扣案門號0000000│              │
│    │七五五號行動電話壹支（含 SIM卡壹│              │
│    │張）、夾鍊袋肆拾貳個，均沒收之；│              │
│    │販賣第三級毒品所得財物新臺幣佰│              │
│    │元沒收，如全部或一部不能沒收時，│              │
│    │以其財產抵償之。                │              │
├──┼────────────────┼───────┤
│七  │張宏達販賣第三級毒品，處有期徒刑│事實一(一)７部分│
│    │貳年陸月。扣案門號0000000│              │
│    │七五五號行動電話壹支（含 SIM卡壹│              │
│    │張）、夾鍊袋肆拾貳個，均沒收之；│              │
│    │販賣第三級毒品所得財物新臺幣佰│              │
│    │元沒收，如全部或一部不能沒收時，│              │
│    │以其財產抵償之。                │              │
├──┼────────────────┼───────┤
│八  │張宏達轉讓第三級毒品，處有期徒刑│事實一(二)部分  │
│    │月。                          │              │
├──┼────────────────┼───────┤
│九  │張宏達持有第三級毒品純質淨重二十│事實一(三)部分  │
│    │公克以上，處有期徒刑伍月。扣案如│              │
│    │附表二編號一至編號六所示之第三級│              │
│    │毒品 K他命陸包（驗餘淨重合計捌拾│              │
│    │貳點伍玖壹公克），均沒收之。  │              │
├──┼────────────────┼───────┤
│十  │張宏達持有第二級毒品，處有期徒刑│事實二部分    │
│    │月。扣案如附表二編號七所示之第│              │
│    │二級毒品MDMA壹顆，沒收銷燬之。  │              │
└──┴────────────────┴───────┘
附表二：
┌──┬────┬────┬──────────────┐
│編號│檢體編號│檢體外觀│鑑定結果                    │
├──┼────┼────┼──────────────┤
│ 一 │B0000000│白色結晶│檢出愷他命（Ketamine），檢驗│
│    │        │        │前淨重49.6440公克，純度73.8%│
│    │        │        │，純質淨重36.6373公克。     │
├──┼────┼────┼──────────────┤
│ 二 │B0000000│白色結晶│檢出愷他命（Ketamine），檢驗│
│    │        │        │前淨重49.4675公克，純度72.1%│
│    │        │        │，純質淨重35.6661公克。     │
├──┼────┼────┼──────────────┤
│ 三 │B0000000│白色結晶│檢出愷他命（Ketamine），檢驗│
│    │        │        │前淨重 4.8682公克，純度68.0%│
│    │        │        │，純質淨重3.3104公克。      │
├──┼────┼────┼──────────────┤
│ 四 │B0000000│白色結晶│檢出愷他命（Ketamine），檢驗│
│    │        │        │前淨重 4.8558公克，純度68.0%│
│    │        │        │，純質淨重3.3019公克。      │
├──┼────┼────┼──────────────┤
│ 五 │B0000000│白色結晶│檢出愷他命（Ketamine），檢驗│
│    │        │        │前淨重 4.8335公克，純度72.8%│
│    │        │        │，純質淨重3.5188公克。      │
├──┼────┼────┼──────────────┤
│ 六 │B0000000│白色晶體│檢出愷他命（Ketamine），檢驗│
│    │        │        │前淨重 0.1490公克，純度70.2%│
│    │        │        │，純質淨重0.1046公克。      │
├──┼────┼────┼──────────────┤
│ 七 │B0000000│綠色錠劑│檢出3,4-亞甲基雙氧甲基安非他│
│    │        │        │命（MDMA）、甲基安非他命（Me│
│    │        │        │thamphetamine）、愷他命（Ket│
│    │        │        │amine）。                   │
└──┴────┴────┴──────────────┘